【裁判字號】    99,抗,596
【裁判日期】    990521
【裁判案由】    聲請定其應執行刑
【裁判全文】
臺灣高等法院刑事裁定                   99年度抗字第596號
抗  告  人
即  受刑人  甲○○
上列抗告人因違反毒品危害防制條例案件，不服臺灣板橋地方法
院中華民國99年4月28日定其應執行刑之裁定（99年度聲字第205
1號），提起抗告，本院裁定如下：
    主  文
抗告駁回。
    理  由
一、原裁定意旨略以：受刑人甲○○因施用毒品案件等三罪（如
    附表所示之罪），經臺灣板橋地方法院判處罪刑確定在案，
    有被告前案紀錄表1份及刑事判決書2份在卷可稽，茲檢察官
    聲請定其應執行之刑，原審審核認聲請為正當，乃裁定定其
    應執行之刑如原裁定主文所示。
二、抗告意旨略以：抗告人多次施用毒品的行為，原具有反覆、
    延續、成癮性，為反覆成習的施用毒品行為，在法學上應僅
    論以一罪，以接續犯或結合犯論，以避免一罪一罰後造成刑
    罰過重不合理現象，原審裁定所定之執行刑，顯有違比例原
    則云云。
三、按裁判確定前犯數罪者，併合處罰之，有二裁判以上者，依
    刑法第51條規定，定其應執行之刑，同法第50條、第53條分
    別定有明文。再法院就自由裁量權之行使，除不得逾越法律
    所規定範圍之外部性界限外，另應受比例原則、公平正義原
    則之規範，謹守法律秩序之理念，體察法律之規範目的，使
    其結果實質正當，合於裁量之內部性界限，俾與立法本旨相
    契合。刑法第51條第5款規定數罪併罰，宣告多數有期徒刑
    者，應於各刑中之最長期以上，各刑合併之刑期以下，定其
    應執行之刑期，但不得逾30年，其就數罪併罰，固非採併科
    主義，而係採限制加重主義，就俱發各罪中，以最重之宣告
    刑為基礎，由法院參酌他罪之宣告刑，裁量加重定之，且不
    得逾法定之30年最高限制，此即外部性界限。法院為裁判時
    ，二者均不得有所踰越。在數罪併罰，有二裁判以上，定其
    應執行之刑時，固屬於法院自由裁量之事項，然仍應受前揭
    外部性界限及內部性界限之拘束。（最高法院94年度台非字
    第233號判決、96年度台上字第7582號判決、97年度台上字
    第2017號判決參照）查本件抗告人甲○○先後犯有原裁定附
    表所示之違反毒品危害防制條例等3罪，經臺灣板橋地方法
    院分別判處罪刑確定在案，臺灣板橋地方法院檢察署檢察官
    因而向原審法院聲請定其應執行刑，經原審法院審核認聲請
    為正當，依上揭法條規定，定其應執行有期徒刑2年2月，係
    在各刑中之最長期10月以上，各刑合併之刑期2年5月以下，
    合於刑法第51條第5款規定所定之外部界限，復未逾自由裁
    量之內部界限，揆諸前揭說明，於法並無違誤。抗告人指摘
    原審對伊所犯之數罪，未以接續犯或結合犯，以一罪論，以
    避免一罪一罰後造成刑罰過重不合理現象，有違比例原則云
    云；顯係就刑法於民國94年2月2日修正刪除連續犯之後，就
    施用毒品犯罪行為以一罪一罰論處之規定，有所誤會，原審
    就被告已判決確定之罪刑，合併定其應執行有期徒刑2年2月
    ，要無違反公平及比例原則之情形，是本件抗告，為無理由
    ，應予駁回。
四、據上論斷，應依刑事訴訟法第412條，裁定如主文。
中    華    民    國    99    年    5    月    21     日
                  刑事第二十三庭審判長法  官  許宗和
                                      法  官  林海祥
                                      法  官  潘進柳
以上正本證明與原本無異。
如不服本裁定，應於收受送達後五日內向本院提出抗告狀。
                                      書記官  任正人
中    華    民    國    99    年    5     月    24    日

司法院資訊處製作；財團法人民間司法改革基金會備份。
